# [企业所得税] 关于会计政策或估计调整对所得税的影响

提问人：bestxulin 时间：2012-04-27 08:35:59
企业如果对会计政策或估计进行调整，并对期初未分配利润进行了追溯调整，那么所得税是否需要调整？如果调增了期初利润补税吗？调减了利润可以抵税吗？
补充一下：某拟上市公司进行会计政策和估计变更，对固定资产折旧年限、坏账计提比例及收入确认政策进行调整，原来折旧年限较长，现调短；将个别计提法改为账龄分析法；同时，对收入确认收收付实现制转为权责发生制。并且在 2007 年初对此进行估计变更，涉及到2007-2011各年度的损益，有的年度可能调增，有的年度调减。企业原已经按当然净利润缴纳了所得税，此次调整后，涉及到的损益变化如何调整所得税？

回答人：chenyiwei
回复 bestxulin 的帖子
这个问题不能一概而论，要考虑变更所涉及的事项是否影响到税务处理。例如，税法上不允许税前扣除坏帐准备，所以无论坏帐准备的会计估计如何变更，都不会影响到按照税法规定计算的应纳所得税额，所以该项会计变更只影响递延所得税。对于固定资产折旧年限等会计估计变更，采用未来适用法衔接，即把变更日的固定资产应折旧金额在变更后确定的折旧年限内折旧完毕，如果变更后的折旧年限符合税法规定，则该项变更对本期和未来期间的会计、税务的影响是一致的，无需特别调整。
如果涉及前期会计差错更正，并且更正事项涉及到以前年度纳税申报发生错误的，理论上应当更正以前错误的纳税申报，即重新进行以前年度的纳税申报。